# 请教陈版主，关于逆流交易的疑问

提问人：jchen609 时间：2021-12-09 19:32:25
陈版主您好，关于逆流交易有几点疑问想和您请教一下：
背景：甲公司 2021 年 1 月 1 日持有乙公司20%有表决权的股份，能够对乙公司的生产经营施加重大影响。 2021 年 8 月，乙公司将其账面价值为 600 万元的商品以 1000 万元的价格销售给甲公司，至 2021 年 12 月 31 日，该批商品尚未实现对第三方销售。乙公司 2021 年度实现的净利润为 2000 万元。
个别报表会计处理：
借：投资收益 80
贷：长期股权投资 80
合并报表会计处理：
借：长期股权投资 80
贷：存货 80
疑问：
1. 个别报表冲减长期股权投资：一个是因为个别报表是法人主体，不能随意冲减存货金额，同时，权益法下长期股权投资是根据被投资单位的净利润*持股比例计算，站在甲公司角度，被投资公司当年 2000 万的利润里有未实现内部损益，故投资收益和长期股权投资金额虚增，需要冲减，可以这样理解吗？
2. 合并报表长期股权投资金额不变：基于第 1 点的理解，被投资单位净利润包含未实现内部损益，长期股权投资是虚增的，但是从合并报表角度来看，个别报表贷长期股权投资和合并报表借长期股权投资正负相抵，从合并角度来看，长期股权投资还是2000*20%，站在甲公司角度，这是不是意味着合并角度长期股权投资是虚增呢？

回答人：chenyiwei
1 、个别报表层面的权益法是长期股权投资的一种后续计量方法。个别报表层面冲减长期股权投资账面价值，并不代表冲减之前的长投账面价值存在虚增。这只是个别报表层面的一项核算规则。
2 、合并报表层面，权益法核算是看作一项“单行合并”，即代表在子公司的净资产中所占的份额。将个别报表和合并报表层面的分录叠加可以得到：借：投资收益 80 ，贷：存货 80 。这里的借方 80 实际上是代表了在联营企业的该项收入、成本中各自所占的份额（分别为 200 和 120 ），只不过因为没有将联营企业的利润表纳入合并报表范围，不能直接抵销收入成本，所以只能用借记投资收益代替了。其实在合并报表层面的抵销原理与母子公司之间逆流交易抵销是很类似的。